臺灣新北地方法院刑事裁定
111年度單禁沒字第976號
聲  請  人  臺灣新北地方檢察署檢察官
被      告  陳國慶




上列聲請人因被告違反毒品危害防制條例案件（110年度毒偵字
第5794號、第5830號、第7776號、110年度毒偵緝字第472號）聲
請宣告沒收違禁物（111年度聲沒字第821號），本院裁定如下：
    主  文
扣案如附表所示之物均沒收銷燬。
    理  由
一、聲請意旨略以：被告陳國慶前違反毒品危害防制條例案件，
    業經臺灣新北地方檢察署檢察官以110年度毒偵緝字第472號
    、第473號、110年度毒偵字第5186號、第5794號、第5830號
    、第7776號、111年度毒偵字第959號為不起訴處分（下稱本
    案不起訴處分）確定在案。扣案如附表所示之品項經送鑑驗
    後，均檢出含有第二級毒品甲基安非他命之成分，屬毒品危
    害防制條例第2 條第2項第2款所規定之違禁物，爰依毒品危
    害防制條例第18條第1項、刑法第38條第1項及第40條第2項
    聲請宣告沒收銷燬等語。
二、按違禁物，不問屬於犯罪行為人與否，沒收之；又違禁物或
    專科沒收之物得單獨宣告沒收，刑法第38條第1項、第40條
    第2項分別定有明文；又查獲之第一、二級毒品及專供施用
    毒品之器具，不問屬於犯罪行為人與否，均沒收銷燬之，毒
    品危害防制條例第18條第1 項前段亦定有明文。
三、經查：
　㈠被告⒈（即本案不起訴處分一、㈠）於民國109年7月30日21時許
    ，在新北市○○區○○街000號2樓住處內，以將甲基安非他命置
    入玻璃球內，燒烤後吸食所生煙霧之方式，施用第二級毒品
    甲基安非他命1次。嗣於同日23時38分許，行經新北市○○區○○○
    路0號前，因交通違規為警攔查，並扣得附表編號4所示之物
    ，上開施用毒品案件經本院以109年度毒聲字第1205號裁定
    送觀察、勒戒；另於執行前述觀察、勒戒前之⒉（即本案不
    起訴處分一、㈣）於110年4月2日3時30分許為警採尿時回溯96
    小時內之某時，在不詳地點，以不詳方式，施用第二級毒品
    甲基安非他命1次。嗣於110年4月2日1時10分許，在臺北市
    萬華區中興橋往環河南路機車道下，因交通違規為警攔查，
    並扣得附表編號1所示之物；⒊（即本案不起訴處分一、㈤）
    於110年8月2日1時35分許為警採尿時回溯96小時內之某時，
    在不詳地點，以不詳方式，施用第二級毒品甲基安非他命1
    次。嗣於110年8月1日22時32分許，在新北市樹林區大安路
    、俊英街口因交通違規見警攔查即逃逸，為警查獲後，並扣
    得附表編號2所示之物；⒋（即本案不起訴處分一、㈥）於110
    年7月15日19時許（本案不起訴處分書誤載為「7月16日」）
    ，在桃園市桃園區民生路某統一超商外，以將甲基安非他命
    置入玻璃球內，燒烤後吸食所生煙霧之方式，施用第二級毒
    品甲基安非他命1次。嗣於同年月16日9時44分許，在新北市
    ○○區○○路00巷0號3樓為警緝獲，並扣得附表編號3-1、3-2（
    本案不起訴處分書及聲請書均誤載為扣得玻璃球「2個」）
    所示之物，又被告嗣經檢察官以本院109年度毒聲字第1205
    號裁定送法務部○○○○○○○○附設勒戒處所觀察、勒戒後，認無
    繼續施用毒品之傾向，由臺灣新北地方檢察署檢察官通知於
    111年4月18日釋放出所（接續執行另案刑期尚未出監），並
    由臺灣新北地方檢察署檢察官敘明前述編號⒉至⒋所涉之施用
    第二級毒品案件，係在上開觀察、勒戒執行完畢前所犯，被
    告於執行上開觀察、勒戒後，已無繼續施用毒品之傾向，因
    而以本案不起訴處分將前述編號⒈至⒋所示施用毒品犯行為不
    起訴處分確定在案，有上開裁定及不起訴處分書在卷可考，
    並經本院核閱上開偵查卷宗屬實。
　㈡本案查扣如附表所示品項，均經驗出甲基安非他命成分，有
    附表備註欄所示資料在卷可稽，合先敘明。附表編號2、3-1
    所示品項核屬毒品危害防制條例第2條第2項第2款所列管之
    第二級毒品，又盛裝上開第二級毒品之包裝袋及附表編號1
    、3-2、4所示品項，因內含微量第二級毒品甲基安非他命難
    以析離，亦無析離之實益與必要，應視同毒品，沒收銷燬之
    ；至鑑驗用罄部分，既已滅失，自無庸併予宣告沒收銷燬，
    附此敘明。
四、依刑事訴訟法第455條之36第2項，毒品危害防制條例第18條
    第1 項前段，刑法第38條第1項、第40條第2項之規定，裁定
    如主文。
中　　華　　民　　國　　111 　年　　8 　　月　　12　　日
                  刑事第十七庭  法　官  黃俊雯
以上正本證明與原本無異
如不服本裁定應於裁定送達後5日內向本院提出抗告狀
                                書記官　游斯涵
中　　華　　民　　國　　111 　年　　8 　　月　　19　　日
附表
編號 對應本案不起訴處分書理由欄一、之犯行 品項 數量/重量 備註 1 ㈣ 殘渣袋 2個 1.臺北市政府警察局萬華分局搜索扣押筆錄暨扣押物品目錄表（毒偵字第1650號卷第39至43頁） 2.交通部民用航空局航空醫務中心110年4月20日航藥鑑字第0000000號毒品鑑定書（毒偵字第1650號卷第215頁） 　檢驗結果： 　經以乙醇溶液沖洗殘渣袋，檢出第二級毒品甲基安非他命成分。 2 ㈤ 甲基安非他命 1包（淨重0.215公克、驗餘淨重0.211公克） 1.新北市政府警察局新莊分局搜索扣押筆錄暨扣押物品目錄表（毒偵字第5830號卷第14至18頁） 2.台灣尖端先進生技醫藥股份有限公司毒品原物鑑定實驗室110年10月5日出具之毒品證物鑑定分析報告（毒偵字第5830號卷第72頁） 　檢驗結果： 　白色透明結晶1包，檢出第二級毒品甲基安非他命成分。 3-1 ㈥ （本案不起訴處分書誤載施用時間為「7月16日」、扣得玻璃球「2個」） 甲基安非他命 1包（淨重0.113公克、驗餘淨重0.112公克） 1.被告自白（見偵字第21549號卷第47頁反面） 2.新北市政府警察局新店分局搜索扣押筆錄暨扣押物品目錄表（偵字第21549號卷第78至82頁） 3.台灣尖端先進生技醫藥股份有限公司毒品原物鑑定實驗室110年9月6日出具之毒品證物鑑定分析報告（毒偵字第7776號卷第6至7頁） 　檢驗結果： ⑴白色透明結晶1包，檢出第二級毒品甲基安非他命成分。 ⑵玻璃球1個檢出第二級毒品甲基安非他命成分。 3-2  玻璃球 1個 （聲請書誤載為2個）  4 ㈠ 殘渣袋 1個 1.新北市政府警察局新莊分局搜索扣押筆錄暨扣押物品目錄表（毒偵字第5314號卷第13至16頁） 2.臺北榮民總醫院109年11月4日北榮毒鑑字第C0000000號毒品成分鑑定書（毒偵字第5314號卷第67頁） 　檢驗結果： 　經以乙醇溶液沖洗殘渣袋，檢出第二級毒品甲基安非他命成分。